臺灣臺中地方法院刑事判決　　　　　　　96年度交訴字第60號
公　訴　人　臺灣臺中地方法院檢察署檢察官
被　　　告　甲○○
　　　　　　乙○○
上列被告等因公共危險等案件，經檢察官聲請簡易判決（95年度
偵字第27839號），被告等於準備程序中，為有罪之陳述，並聽
取當事人意見後，本院合議庭裁定改以簡式審判程序判決如下：
    主    文
甲○○駕駛動力交通工具肇事，致人受傷而逃逸，處有期徒刑柒
月。
乙○○服用酒類，不能安全駕駛動力交通工具而駕駛，處拘役伍
拾日，如易科罰金，以新台幣壹仟元折算壹日。
     犯罪事實
一、乙○○於民國95年10月8日下午6時許，在臺中縣霧峰鄉○○
    村○○路友人「阿萍」住處飲用蒸餾龍眼酒2杯後，已達不
    能安全駕駛動力交通工具之程度，竟仍騎乘車牌號碼ＪＣＺ
    －178號重型機車欲返回其位於臺中縣大里市○○路301號住
    處，沿著霧峰鄉○○路由南往北行駛，於同日下午7時10分
    許，行經霧峰鄉○○路與林森路口時，適有甲○○駕駛車牌
    號碼ＲＳ－6815號自用小貨車，沿霧峰鄉○○路由北往南方
    向行駛，斯時，甲○○為汽車駕駛人，應注意汽車行駛時之
    車前狀況，並隨時採取必要之安全措施，而依當時天侯晴，
    視線良好，路面無缺陷、無障礙物，並無不能注意之情形，
    詎竟疏未注意及此，仍未注意車前狀況，並隨時採取必要之
    安全措施，甲○○之上開自用小貨車不慎撞及乙○○之上開
    重型機車，致乙○○受有頭部外傷、右脛骨及腓骨開放性骨
    折等傷害（過失傷害部分業經撤回告訴，由本院另為公訴不
    受理之判決）。乙○○倒臥現場，甲○○只停車查看一下後
    ，竟未加以救護，另基於肇事逃逸之犯意，即駕車加速往霧
    峰鄉○○村○鄰○○路151巷27號住處方向逃逸。嗣經路人記
    下車牌號碼，經警循線查獲甲○○，並至現場對乙○○抽血
    檢驗酒精濃度值為324.06MG／DL，換算呼氣酒精濃度值為
    1.62MG／L。
二、案經乙○○訴由臺中縣警察局霧峰分局報請臺灣臺中地方法
    院檢察署檢察官偵查起訴。
    理      由
一、訊據被告甲○○對於上開駕駛車輛肇事後逃逸、乙○○均對
    於上開酒後駕車之犯罪實均坦承不諱，經核與告訴人（即
    本件被告）乙○○於所供述之事故發生經過，互核相符。此
    外，並有道路交通交通事故現場圖、道路交通事故調查報告
    表（一）（二）、霧峰派出所偵辦交通事故肇逃案路口監視
    器翻拍照片6張、現場肇事照片共24張，財團法人仁愛綜合
    醫院診斷證明書 (乙種)、霧峰派出所偵辦交通事故肇逃案
    現場照片8張、酒精測定紀錄表附卷可稽，堪認為真實。
二、按汽車行駛時，駕駛人應注意汽車行駛時之車前狀況，並隨
    時採取必要之安全措施，道路交通安全規則第94條第1項訂
    有明文，又按參照德、美等國家之認定標準，在酒精呼氣濃
    度達每公升0.55毫克以上，就人體生理行為方面，會產生視
    覺反應遲鈍、影像不能集中，走路或講話可能發抖，動作笨
    拙等不良影響。就駕駛能力方面，亦會產生駕駛反應遲鈍，
    同時不能看清前方路況及車旁照後鏡等不良影響，在此情形
    下，其駕車肇事率為一般正常人之10倍。本件被告乙○○抽
    血檢驗酒精濃度值為324.06MG／DL，換算呼氣酒精濃度值為
    1.62MG／L，已超過標準值每公升0.55毫克，是被告乙○○
    酒醉駕車事證明確，犯行堪以認定。另被告甲○○駕車自應
    注意上述道路交通安全規定，而依當時路況又無不能注意之
    情形，竟疏不注意為之，以致肇事，致人受傷，又被告之過
    失駕駛行為，核與告訴人之受傷間，具有相當因果關係，被
    告乙○○雖然酒後駕車，亦有過失，然仍不足以此卸免甲○
    ○駕車致被害人受傷肇事後逃逸犯行，事證明確，犯行亦堪
    以認定。
三、核被告甲○○所為係犯刑法第185條之4第1項之罪，被告乙
    ○○所為係犯刑法第185條之3之罪。爰分別審酌被告甲○○
    對肇事後逃逸部分已能坦承犯行，惟未賠償被害人乙○○，
    與被害人未洽談和解，足見就肇事逃逸部分尚有悔意，且其
    素行良好（並無任何前案紀錄，有臺灣高等法院被告前案紀
    錄表一份在卷可佐），被害人之傷害程度，被告甲○○年紀
    已大；被告乙○○抽血檢驗酒精濃度值為324.06MG／DL，換
    算呼氣酒精濃度值為1.62MG／L，酒精測試結果甚高，惟其
    受有頭部外傷、右脛骨及腓骨開放性骨折，醫療後併肌腱斷
    裂、血管神經傷害、頭皮及右髖撕裂開放性傷口等傷害，現
    仍在住院醫療中，（過失傷害部分業經撤回告訴，由本院另
    為公訴不受理之判決），及被告二人家庭經濟情況等一切情
    狀，分別予以量處如主文所示之刑，並就被告乙○○部分諭
    知易科罰金之折算標準，以示懲儆。
據上論斷，應依刑事訴訟法第273條之1第1項、第299條第1項前
段，刑法第185條之4、第185條之3、第41條第1項前段，刑法施
行法第一條之一。
本案經檢察官丙○○到庭執行職務
中　  華　　民　　國  　96    年    3     月    30    日
　　      　　  　臺灣臺中地方法院交通法庭
                          法　官  黃松竹
上正本證明與原本無異
如不服本判決，應於判決送達後十日內，向本院提出上訴狀（須
附繕本），上訴於臺灣高等法院臺中分院。
                          書記官  董美惠
中　　華　　民　　國　　96　　年　　3 　　月　　30　　日
附錄本案論罪科刑法條全文：
中華民國刑法第185條之4
駕駛動力交通工具肇事，致人死傷而逃逸者，處六月以上五年以
下有期徒。
刑法第185條之3
服用毒品、麻醉藥品、酒類或其他相類之物，不能安全駕駛動力
交通工具而駕駛者，處1年以下有期徒刑、拘役或3萬元以下罰金
拘役或科或併科一千元以下罰金。
